臺灣臺中地方法院刑事判決　　　　　　　96年度訴字第4326號
公　訴　人　臺灣臺中地方法院檢察署檢察官
被　　　告　甲○○
　　　　　　　　　　（現因另案於臺灣臺中看守所羈押中）
上列被告因違反毒品危害防制條例案件，經檢察官提起公訴（96
年度毒偵字第6206號），被告於準備程序中就被訴事實為有罪之
陳述，經本院合議庭評議後裁定由受命法官獨任改行簡式審判程
序審理，判決如下：
    主    文
甲○○施用第一級毒品，處有期徒刑壹年。
    犯罪事實
一、甲○○曾因施用毒品案件，經依臺灣桃園地方法院88年度毒
    聲字第4256號裁定送勒戒處所進行觀察、勒戒，於民國88年
    7月28日進入臺灣桃園看守所附設勒戒所接受觀察勒戒後，
    認有繼續施用毒品傾向，經臺灣桃園地方法院以88年度毒聲
    字第4787號裁定令入戒治處所施以強制戒治，於88年8月26
    日進入臺灣新竹戒治所接受強制戒治處分，因執行成效良好
    ，經臺灣桃園地方法院以89年度毒聲字第56號裁定停止戒治
    ，所餘戒治期間並付保護管束，於89年1月26日停止戒治釋
    放出所，於89年8月19日強制戒治期滿，未經撤銷，以強制
    戒治執行期滿論，由臺灣桃園地方法院檢察署檢察官於89年
    10月23日以89年度戒偵字第599號為不起訴處分確定；又因
    施用毒品案件，經臺灣南投地方法院92年度毒聲字第290號
    裁定令入戒治處所施以強制戒治，於92年5月9日進入臺灣臺
    中戒治所接受強制戒治處分，嗣於93年1月9日因毒品危害防
    制條例修正而釋放出所。
二、甲○○前因違反肅清煙毒條例案件，經臺灣高等法院臺中分
    院於82年12月1日以82年度上訴字第3364號判處有期徒刑三
    年二月、三月，應執行有期徒刑三年三月確定；又因傷害罪
    ，經臺灣桃園地方法院於88年8月25日以88年度易緝字第154
    號判處有期徒刑六月，如易科罰金，以銀元三百元折算一日
    確定；於89年1月26日入監接續執行前開有期徒刑三年三月
    、六月，於90年12月24日假釋出監，嗣於92年6月12日經撤
    銷假釋；復因施用毒品罪，經臺灣南投地方法院於92年8月2
    0日以92年度訴字第161號判處有期徒刑一年確定；再因竊盜
    罪，經臺灣南投地方法院於92年12月31日以92年度易字第34
    8號判處有期徒刑七月確定；另因偽造文書罪，經本院逾93
    年8月13日以93年度訴字第1188號判處有期徒刑六月，如易
    科罰金，以銀元三百元折算一日確定；前開有期徒刑一年、
    七月、六月部分，並經本院於94年1月13日以94年度聲字第2
    37號裁定，合併定其應執行有期徒刑二年確定；於93年1月9
    日入監執行前開有期徒刑二年及殘刑一年八月十八日，再於
    96年2月8日因縮短刑期假釋出監，而於96年7月12日經撤銷
    假釋。（未構成累犯）
三、甲○○仍不知徹底戒絕，於前開強制戒治執行完畢釋放後五
    年內復因施用毒品罪遭判處有期徒刑後，竟仍基於施用第一
    級毒品海洛因之犯意，於96年10月6日凌晨4時許，在臺中縣
    豐原市○○路其租屋處，以將海洛因加水稀釋後注入針筒內
    ，以針筒注射手臂之方式，非法施用第一級毒品海洛因一次
    。嗣於96年10月6日17時許，在臺中市○○路73巷15弄3之1
    號前，因涉嫌竊盜案件，為警查獲，經警發現其手臂上有注
    射毒品痕跡，並經其同意採尿送驗結果，呈現嗎啡陽性反應
    ，因而獲悉上情。
四、案經臺中市警察局第四分局報告臺灣臺中地方法院檢察署檢
    察官偵查起訴。
    理    由
一、訊據被告甲○○對於前揭時地施用第一級毒品海洛因一次之
    情，業於本院中坦認屬實，且被告為警查獲時所採集之尿液
    ，經送驗結果，亦呈現嗎啡陽性反應，此有中山醫學大學附
    設醫院檢驗科藥物檢測中心尿液檢驗報告一份、臺中市警察
    局第四分局委託鑑驗尿液代號與真實姓名對照表一份在卷可
    稽，被告自白供述與現有事證相符，應堪置信。至於被告所
    提本件有自首適用之抗辯部分，依據被告於警詢中供稱：「
    於96年10月6日17時0分，在臺中市○○路73巷15弄3之1號前
    ，因遭警方盤查發現我手臂有以前注射毒品痕跡，所以徵求
    我同意製作驗尿筆錄。」等語，被告係屬有施用毒品前科紀
    錄之列管人口，且手臂上又有注射毒品之痕跡，警詢筆錄中
    亦未見被告主動供述本次施用毒品之犯行，自難謂有主動向
    承辦員警表明願意接受裁判之自首行為，附此敘明。按觀察
    、勒戒或強制戒治執行完畢釋放後，五年內再犯毒品危害防
    制條例第十條之罪者，檢察官應依法追訴，毒品危害防制條
    例第二十三條第二項定有明文。倘被告於五年內已再犯，經
    依法追訴處罰，縱其第三次（或第三次以上）再度施用毒品
    之時間，在初犯經觀察、勒戒或強制戒治執行完畢釋放五年
    以後，已不合於「五年後再犯」之規定，且因已於「五年內
    再犯」，顯見其再犯率甚高，原實施觀察、勒戒或強制戒治
    ，已無法收其實效，即應依該條例第十條處罰（參照最高法
    院95年第七次刑事庭會議決議）。被告因施用毒品案件，經
    依臺灣桃園地方法院88年度毒聲字第4256號裁定送勒戒處所
    進行觀察、勒戒，於88年7月28日進入臺灣桃園看守所附設
    勒戒所接受觀察勒戒後，認有繼續施用毒品傾向，經臺灣桃
    園地方法院以88年度毒聲字第4787號裁定令入戒治處所施以
    強制戒治，於88年8月26日進入臺灣新竹戒治所接受強制戒
    治處分，因執行成效良好，經臺灣桃園地方法院以89年度毒
    聲字第56號裁定停止戒治，所餘戒治期間並付保護管束，於
    89年1月26日停止戒治釋放出所，於89年8月19日強制戒治期
    滿，未經撤銷，以強制戒治執行期滿論，由臺灣桃園地方法
    院檢察署檢察官於89年10月23日以89年度戒偵字第599號為
    不起訴處分確定；又因施用毒品案件，經臺灣南投地方法院
    92年度毒聲字第290號裁定令入戒治處所施以強制戒治，於
    92年5月9日進入臺灣臺中戒治所接受強制戒治處分，嗣於93
    年1月9日因毒品危害防制條例修正而釋放出所，並經提起公
    訴，經臺灣南投地方法院於92年8月20日以92年度訴字第161
    號判處有期徒刑一年確定等情，此有臺灣高等法院被告前案
    紀錄表一份在卷可考，則被告於前開強制戒治執行完畢釋放
    後，五年內已再犯施用毒品犯行，本件施用毒品之犯行，自
    應予依法追訴。本件事證已臻明確，被告犯行，洵堪認定。
二、按海洛因係屬毒品危害防制條例所定之第一級毒品，不得非
    法施用。核被告所為，係犯毒品危害防制條例第十條第一項
    之施用第一級毒品罪。被告為供施用而持有第一級毒品海洛
    因之低度行為，應為施用第一級毒品海洛因之高度行為所吸
    收，不另論處。查：被告前因違反肅清煙毒條例案件，經臺
    灣高等法院臺中分院於82年12月1日以82年度上訴字第3364
    號判處有期徒刑三年二月、三月，應執行有期徒刑三年三月
    確定；又因傷害罪，經臺灣桃園地方法院於88年8月25日以
    88年度易緝字第154 號判處有期徒刑六月，如易科罰金，以
    銀元三百元折算一日確定；於89年1月26日入監接續執行前
    開有期徒刑三年三月、六月，於90年12月24日假釋出監，嗣
    於92年6月12日經撤銷假釋；復因施用毒品罪，經臺灣南投
    地方法院於92年8月20日以92年度訴字第161號判處有期徒刑
    一年確定；再因竊盜罪，經臺灣南投地方法院於92年12月31
    日以92年度易字第34 8號判處有期徒刑七月確定；另因偽造
    文書罪，經本院逾93 年8月13日以93年度訴字第1188號判處
    有期徒刑六月，如易科罰金，以銀元三百元折算一日確定；
    前開有期徒刑一年、七月、六月部分，並經本院於94年1月
    13日以94年度聲字第237號裁定，合併定其應執行有期徒刑
    二年確定；於93年1月9日入監執行前開有期徒刑二年及殘刑
    一年八月十八日，再於96年2月8日因縮短刑期假釋出監，而
    於96年7月12日經撤銷假釋等情，此有臺灣高等法院被告前
    案紀錄表一份在卷可按，經本院調閱被告最新前科紀錄，目
    前尚未經檢察官就被告前開案件聲請減刑或接續發監執行殘
    刑之紀錄，尚無從據以認定本件施用毒品犯行業已構成累犯
    ，是以，起訴書認為被告甫於96年7月16日減刑期滿而執行
    完畢，構成累犯，尚屬無據，附此敘明。爰審酌被告前因施
    用毒品之犯行，經歷觀察勒戒、強制戒治及入監服刑之機會
    ，仍無法戒除施用毒品之惡習，五年內，猶故態復萌，再次
    施用毒品，無視於毒品對於自身健康之嚴重傷害及國家對於
    杜絕毒品犯罪之禁令，惟因施用毒品本身係屬自戕行為，對
    於社會所產生之潛在危害性尚屬輕微，且被告犯罪後業經坦
    承犯行，尚知悔悟，犯後態度良好，被告前因施用第一級毒
    品罪，已經判處有期徒刑一年確定，此次再度施用毒品，可
    見被告戒絕毒品之決心不足，惟因被告僅有一次施用毒品之
    犯行，本次施用毒品犯行距離前次施用毒品犯行已有數年之
    間隔等一切情狀，量處如主文所示之刑，以示懲儆。
據上論斷，應依刑事訴訟法第二百七十三條之一第一項、第二百
九十九條第一項前段，毒品危害防制條例第十條第一項，判決如
主文。
中　　華　　民　　國　　96　　年　　12　　月　　28　　日
                  刑事第五庭    法  官  巫淑芳
上正本證明與原本無異。
如不服本判決，應於收受送達後10日內向本院提出上訴書狀（應
敘述具體理由並附繕本）。
上訴書狀如未敘述理由，應於上訴期間屆滿後20日內補提理由書
於本院。
                                書記官  王麗麗
中　　華　　民　　國　　96　　年　　12　　月　　28　　日
附錄論罪科刑法條：
毒品危害防制條例第10條：
施用第一級毒品者，處六月以上五年以下有期徒刑。
施用第二級毒品者，處三年以下有期徒刑。
